Reynaldo Antonio Solís Silva

Managua, Nicaragua · <u>linkedin.com/in/solisrey22</u> · +505 8869 4103· solissilvareynaldo@gmail.com

Ingeniero de Sistemas con más de 3 años de experiencia como Desarrollador de Software, en donde cuento con habilidades para abordar desafios y experiencia en actualización y desarrollo de soluciones tecnológicas de software con .NET y MS SQL Server en entornos de pruebas y producción . Lideré el desarrollo FrontEnd y BackEnd de varios proyectos como la Web de Afiliados (WAFI) y FlexiPagos en Grupo Monge S.A, logrando un 20% de mejora en la entrega de productos, cumpliendo de esta manera con los objetivos trazados en la estimación de requerimientos y desarrollo.

EXPERIENCIA PROFESIONAL

Grupo Monge S.A

Managua, Nicaragua Abril 2022– Actualidad

Ingeniero de Desarrollo

- Analizar requerimientos y sugerencias con el equipo de negocio, elaborando estimaciones y diseños conceptuales, basándose en objetivos trazados para el desarrollo de proyectos.
- Participar activamente con el equipo de desarrollo en todas las fases del proceso vinculado al
 desarrollo, actualización y mantenimiento de diversos módulos de los sistemas de la empresa,
 cumpliendo con los objetivos planteados en la estimación de requerimientos y desarrollo.
- Implementar prácticas de CI/CD para mejoramiento de la eficiencia en la entrega de software, reduciendo errores y tiempos de entrega, bajando los tiempos de despliegue más de un 80%.
- Realizar documentación para los sistemas, siguiendo las prácticas operativas de la empresa para el escalamiento y desarrollo de nuevas features en los sistemas.

Universidad Nacional de Ingeniería UNI

Managua, Nicaragua

Docente Diseño Web Frontend

Mayo 2023-Julio 2023

- Actualizar contenido del curso de acuerdo con las tecnologías necesarias para la creación de sitios web.
- Enseñar acerca de tecnologías bases para desarrollo FrontEnd como son HTML, CSS y JavaScript a más de 10 alumnos para que pudieran elaborar páginas web estáticas y dinámicas.

Grupo Monge S.A

Managua, Nicaragua

Pasante Desarrollador Web

Octubre 2021-Marzo 2022

- Crear módulos de mantenimientos para el sistema de Web Afiliados (WAFI)
- Diseñar APIS RESTful para el servicio de catálogos en WAFI.

EDUCACIÓN

UNIVERSIDAD NACIONAL DE INGENIERIA

Managua, Nicaragua

Ingeniería de Sistemas

Febrero 2020

HABILIDADES ADICIONALES

- Dominio de: C#, ASP.NET, .NET CORE, HTML, CSS, JavaScript, Angular y Git.
- Conocimiento de base de datos: MS SQL Server.
- Trabajo en equipo y organización.
- Razonamiento analítico.